臺灣屏東地方法院刑事判決　　　　　　　　　　　　　九十一年度易字第二號
　　公　訴　人　臺灣屏東地方法院檢察署檢察官
　　被　　　告　乙○○
　　　　　　　　丙○○
右列被告等因竊盜案件，經檢察官提起公訴（九十年度偵字第六八五二號、九十一年
度偵字第四五八號），本院判決如左：
    主  文
乙○○共同連續攜帶兇器竊盜，處有期徒刑捌月，緩刑貳年。扣案之圓管鋼鋸壹支、
十字型鏍絲起子貳支，均沒收之。
丙○○連續踰越牆垣，攜帶兇器竊盜，處有期徒刑拾月。前開扣案物沒收之。
    事  實
一、乙○○與丙○○二人基於意圖為自己不法所有之概括犯意，連續於民國九十年十
    月二十五日上午七時三十分許、同日下午二時三十分許，共騎機車，利用屏東市
    ○○○路一號「東華飼料工廠股份有限公司」，側門未鎖之機會潛入，持其所有
    客觀上具有危險性，足供兇器使用之圓管鋼鋸一支、十字型螺絲起子二支，及在
    工廠內拾取之老虎鉗一支，持之竊取該公司之鋁門窗，得手後售予資源回收站。
    翌日，即同年月二十六日則以所租用之自用小客車，承前之概括犯意，連續於同
    年月二十六日上午九時十四分許、下午一時四十分許，同年月二十七日上午八時
    三十分許、下午三時四十分許，同年月二十八日上午七時三十分許、中午十二時
    四十分許，同年月二十九日上午七時三十分許、下午一時四十分許，同年月三十
    日上午七時三十分許、中午十二時四十分許，及同年月三十一日上午十時四十分
    許（公訴人於附表中漏載此次時間），持同前之工具，在前開地點，以相同方法
    竊取鋁門窗，得手後均變賣予資源回收站（最後一次竊盜行為已既遂，惟尚未變
    賣）。嗣於第十三次，即最後一次，亦即同年月三十一日上午十時四十分許，在
    前揭處所，為警將乙○○逮捕，並扣得圓管鋼鋸一支、十字型螺絲起子二支、老
    虎鉗一支等物，丙○○則趁隙逃逸。
二、丙○○復承前之概括犯意，於九十一年一月十日上午五時許（公訴人誤載為上午
    十一時三十分許），踰越屏東市○○○路九號「泰興油脂工業股份有限公司」工
    廠之圍牆，拾取置於工廠內之固定夾子及板手，持之為工具，竊取儲油糟之銅製
    開關四十八個，得手後，將離開之際，為警當場逮捕，並扣得銅製開關四十八個
    （業經被害人領回），及固定夾子、扳手各一支。
三、案經屏東縣警察局屏東分局分別報請臺灣屏東地方法院檢察署檢察官偵查起訴。
    理  由
一、訊據被告乙○○固坦承有潛入「東華飼料工廠股份有限公司」鋸取鋁門窗之事實
    ，惟矢口否認有何前揭犯行，並辯稱係受被告丙○○之僱用云云；被告丙○○雖
    坦承前開犯罪事實二所載之事實，惟與被告乙○○共同竊盜十三次之事實則矢口
    否認，並辯稱：乙○○所租用之自用小客車伊係當保證人，丟下乙○○逕自離開
    ，係因為要還車云云。經查：被告乙○○於警詢、偵查中（參九十年十月三十一
    日偵訊筆錄），及本院調查程序時對於前開犯罪事實一所載之事實，均坦承不諱
    ，核與證人即微笑資源回收站負責人何春仁於警詢中證稱：乙○○曾販賣過，他
    拿舊鋁窗拆解成一支一支，同日第一次約二十五公斤，第二次三十三公斤，他來
    賣時只有他一個人（參九十年十月三十一日警詢筆錄）；另一資源回收站負責人
    杜德興於警詢中證稱：我有印象乙○○有到過我店內賣東西給我，是九十年十月
    三十日十六時至十七時許間，拿一些廢鋁門窗賣給我，數量約六十至七十公斤，
    是一堆剪成一截截的，只有乙○○自己一人來（參同日警詢筆錄）各等語相符，
    衡情，被告乙○○果係受被告丙○○之僱用，焉會於本院審理時方提出係受人僱
    用之抗辯，其所辯顯係事後卸責之詞，洵無足採，被告於本院調查程序中之自白
    堪認與事實相符。至於被告丙○○於本院調查程序時證稱：平日交通工具係機車
    ，租車是乙○○去租的，伊係當保證人，與被告乙○○係朋友，認識好幾年，有
    和被告乙○○一起開車出去，當時他進去工廠偷東西，我不想做，就把車開走，
    因我想還車，可是我沒有馬上還，因為沒有錢，隔了三、四天我才把車還了（參
    本院九十一年三月七日訊問筆錄第五頁至第七頁）等語，被告丙○○與被告乙○
    ○既係朋友，且又當其租用車輛之保證人，衡情，既一同駕車外出，當不會僅為
    了還車之不急迫理由，即將被告乙○○丟下逕自離去，被告丙○○此舉顯與常理
    不合，被告丙○○所辯亦無足採。此外，復有被害人東華飼料工廠股份有限公司
    負責人之岳父丁○○、被害人泰興油脂工業股份有限公司職員甲○○之指述在卷
    可稽，及被害人丁○○之贓物保領結、贓物起獲處照片五幀、被害人甲○○忠之
    贓物保領結、銅製開關照片四幀等在卷足參，且有扣案之圓管鋼鋸一支、十字型
    鏍絲起子二支、老虎鉗一支、固定夾子一支，及扳手一支等足資佐證，被告二人
    之犯行已臻明確，依法論科。
二、核被告乙○○所為，係犯刑法第三百二十一條第一項第三款攜帶兇器之加重竊盜
    罪；被告丙○○所為，係犯同法第三百二十一條第一項第二款、第三款攜帶兇器
    、踰越牆垣之加重竊盜罪。被告二人就上開犯罪事實一之十三次竊取鋁門窗之攜
    帶兇器加重竊盜犯行，有犯意聯絡及行為分擔，應論以共同正犯。被告乙○○十
    三次竊盜行為，及被告丙○○十四次竊盜行為，均時間緊接，所犯均基本構成要
    件相同，顯係出於概括犯意為之，均為連續犯，均應依刑法第五十六條之規定分
    別論以一重之共同連續攜帶兇器竊盜罪及連續踰越牆垣攜帶兇器竊盜罪，並加重
    其刑。爰審酌被告二人貪圖小利之犯罪動機、目的、手段，所生危害，及其犯罪
    後均毫無悔意等一切情狀，爰量處如主文所示之刑，以資儆懲。查被告乙○○前
    未曾受任何有期徒刑以上刑之宣告，有臺灣高等法院被告全國前案紀錄表及臺灣
    屏東地方法院檢察署刑案資料查註紀錄表各乙份附卷可按，其因一時失慮，誤罹
    刑章，諒經此偵審程序，當知所警惕，信無再犯之虞，本院綜核各情認上開刑之
    宣告，已足策其遷善，所宣告之刑，以暫不執行為適當，併依法諭知緩刑二年，
    以勵自新。
三、至於扣案之圓管鋼鋸一支、十字型鏍絲起子二支，為被告乙○○所有，且係供共
    同犯罪所用，業經供明在卷，爰依刑法第三十八條第一項第二款之規定，宣告沒
    收之。至於老虎鉗一支係被告乙○○在工廠內所拾取之物，而固定夾子及扳手各
    一支亦係被告丙○○在工廠內所拾取之物，均非被告所有，依法無從為沒收之諭
    知，附此敘明。
據上論斷，應依刑事訴訟法第二百九十九條第一項前段，刑法第二十八條、第五十六
條、第三百二十一條第一項第二款、第三款、第七十四條第一款、第三十八條第一項
第二款，判決如主文。
本案經檢察官潘國威到庭執行職務
中      華      民      國      九十一      年      三    月    二十二  日
                                      臺灣屏東地方法院刑事第二庭
                                          審判長法  官  吳永宋
                                                法  官  陳松檀
                                                法  官  李淑惠
右正本證明與原本無異。
如不服本判決應於收受本判決後送達後十日內向本院提出上訴書狀，其未敘述上訴理
由者，並得於提起上訴後十日內向本院補提理由書狀（均須按他造當事人之人數附繕
本 ）「切勿逕送上級法院」
                                          書記官        魏慧夷
中      華      民      國      九十一      年      三    月   二十二   日
附錄論罪法條
刑法第三百二十一條
 (加重竊盜罪)
犯竊盜罪而有左列情形之一者，處六月以上五年以下有期徒刑：
一  於夜間侵入住宅或有人居住之建築物、船艦，或隱匿其內而犯之者。
二  毀越門扇、牆垣或其他安全設備而犯之者。
三  攜帶兇器而犯之者。
四  結夥三人以上而犯之者。
五  乘火災、水災或其他災害之際而犯之者。
六  在車站或埠頭而犯之者。
前項之未遂罰之。
